【裁判字號】    98,易,310
【裁判日期】    981015
【裁判案由】    竊盜
【裁判全文】
臺灣苗栗地方法院刑事判決               98年度易字第310號
公  訴  人  臺灣苗栗地方法院檢察署檢察官
被      告  陳士倜
                    現因另案於臺灣臺中監獄苗栗分監執行中
上列被告因竊盜案件，經檢察官提起公訴（97年度偵字第5329號
），本院依簡式審判程序判決如下：
    主    文
乙○○犯踰越牆垣、安全設備、夜間侵入住宅竊盜罪，累犯，處
有期徒刑壹年貳月。
    犯罪事實及理由
一、犯罪事實：
  (一)前科資料：
    乙○○前因竊盜案件經本院於民國95年7 月10日以95年易字
    第125 號裁判判決有期徒刑8 月，緩刑3 年確定，嗣因於緩
    刑期間另犯竊盜案件，而經本院於96年3 月19日以96年撤緩
    字第7 號裁判撤銷緩刑宣告在案。前案與經本院於96年5 月
    28日以96年苗簡字第326 號裁判應執行拘役60日之竊盜案件
    ，因均合於中華民國96年罪犯減刑條例之規定而聲請減刑，
    後均經本院於96年7 月16日以96年聲減字第431 號裁判減刑
    ，有期徒刑部份業經減刑為有期徒刑4 月，甫於96年10月21
    日因縮刑期滿執行完畢。（構成累犯）
  (二)詎其猶不知悔改，於97年9 月5 日夜間某時許，行經苗栗縣
    頭份鎮○○里○○路158 巷9 號甲○○之住所時，因見該址
    房屋1 樓往2 樓之樓梯轉角處窗戶未上鎖，竟基於意圖為自
    己不法所有之犯意，先踰越上址之外圍牆垣進入花圃內，後
    逕取甲○○置於該處之鋁梯，攀爬至上揭窗戶後踰越該安全
    設備而侵入屋內，竊取甲○○所有而置於其住所內1 樓客廳
    矮櫃上之液晶電視1 臺後，自該屋後門逃逸。嗣因甲○○發
    覺遭竊報警處理後，經警方自上揭窗戶內緣採獲指紋而送內
    政部警政署刑事警察局鑑定比對後，發覺與檔存之乙○○指
    紋相符，始查獲上情。
  (三)案經被害人訴由苗栗縣警察局頭份分局報請臺灣苗栗地方法
    院檢察署檢察官偵查起訴。
二、證據名稱：
  (一)認定犯罪事實所憑之證據：
  1.被告乙○○於審理中之自白：證明被訴全部犯罪事實。
  2.證人即被害人甲○○於警詢、偵查中之證述：證明於97年9
    月5日住所遭竊賊入侵並竊取液晶電視1臺之事實。
  3.證人即苗栗縣警察局頭份分局偵查隊小隊長陳德清偵訊中之
    證述：證明查獲本案時採集指紋之經過。
  4.內政部警政署刑事警察局97年9月25日刑紋字第0970141636
    號鑑驗書1份：證明於被害人甲○○住所窗戶上採集之指紋
    經鑑驗確認結果與檔存之被告指紋相符之事實。
  5.現場勘查照片16張：證明員警於現場採集被告指紋之過程及
    被告踰越牆垣及安全設備之現場情況。
三、論罪科刑理由：
  (一)被告成立之犯罪：
    核被告乙○○所為，係犯刑法第321 條第1 項第1 、2 款踰
    越牆垣、安全設備、夜間侵入住宅竊盜罪。又被告乙○○有
    犯罪事實欄(一)之前科紀錄，有臺灣高等法院前案紀錄表在卷
    足憑，是其於有期徒刑執行完畢5 年內，再犯本案，構成累
    犯，應依刑法第47條第1 項規定，加重其刑。
  (二)量刑理由之說明：
    爰審酌被告乙○○有如犯罪事實欄(一)所示之前科紀錄，仍未
    能警惕自新，而再犯下本件加重竊盜犯行，顯見其無悔改之
    決心，復參酌被告任意竊取他人之財產，嚴重侵害他人之財
    產權，惡性非輕、手段甚劣，實不宜寬貸，惟審酌其犯後坦
    承犯行，尚知所悔悟，節省有限之司法資源並審酌其生活狀
    況、品行、智識程度為高中畢業及公訴人向本院求處有期徒
    刑1 年2 月等一切情狀，量處如主文所示之刑，以資懲儆。
四、應適用之法律：
  (一)刑事訴訟法第273 條之1 第1 項、第299 條第1 項前段、第
    310 條之2 、第454 條第1 項。
  (二)刑法第321 條第1 項第2 款、第1 款、第47條第1 項。
五、本判決係依刑事訴訟法第310 條之2 、第454 條第1 項製作
    ，依法僅記載當事人欄、主文、犯罪事實、證據名稱以及應
    適用之法條，其中犯罪事實部分，依同法第308 條之修正立
    法理由，亦僅記載犯罪構成要件事實，關於刑罰加重事由（
    含累犯在內）免予記載（法院辦理刑事訴訟案件應行注意事
    項第144 點參照），但仍於主文予以表明，並於應適用之法
    條欄予以引用。
六、如不服本判決，應於判決送達之日起10日內，向本院提起上
    訴。
本案經檢察官洪清秀到庭執行職務。
中    華    民    國    98    年    10    月    15    日
                  刑事第二庭法  官  林靜雯
以上正本證明與原本無異。
如不服本判決，應於判決送達後10日內向本院提出上訴狀（應抄
附繕本），其未敘述上訴理由者，應於上訴期間屆滿後20日內補
提理由書狀於本院，上訴於臺灣高等法院臺中分院。告訴人或被
害人如對於本判決不服者，應具備理由請求檢察官上訴，其上訴
期間之計算係以檢察官收受判決正本之日期為準。
                            書記官  劉千瑄
中    華    民    國    98    年    10    月    15    日
附錄：本判決論罪科刑法條全文
刑法第321 條第1 項：
犯竊盜罪而有左列情形之一者，處六月以上、五年以下有期徒刑
：
一、於夜間侵入住宅或有人居住之建築物、船艦或隱匿其內而犯
    之者。
二、毀越門扇、牆垣或其他安全設備而犯之者。
三、攜帶兇器而犯之者。
四、結夥三人以上而犯之者。
五、乘火災、水災或其他災害之際而犯之者。
六、在車站或埠頭而犯之者。
前項之未遂犯罰之。


司法院資訊處製作；財團法人民間司法改革基金會備份。
